# 金融资产业务模式问题

提问人：wx_5e7dc5ecabdd 时间：2021-09-07 08:05:05
储蓄性银行吸收储户的存款，再对外进行放贷，从中赚取利差进行获利，其业务模式为：收取合同现金流量
某些基金公司吸收投资人的资金，通过炒股的方式为投资人带来收益，其业务模式为：出售
问题：第三种业务模式“收取合同现金流量+出售”通常出现在什么类型的公司的哪种业务上？

回答人：chenyiwei
第三种业务模式“收取合同现金流量+出售”在非金融企业的最常见例子是取得信用等级较高的银行承兑汇票时，可能有部分持有至到期后通过提示付款兑现，也有部分在到期日之前通过贴现、背书等转让（满足终止确认条件），且两者都有一定比例或规模。
对于权益工具投资，如果满足非交易性条件的，可以在初始确认时不可撤销地指定为以公允价值计量且其变动计入其他综合收益的金融资产，但这与上述通过“业务模式测试”归类为“以公允价值计量且其变动计入其他综合收益”的债权性资产的情况是完全不同的。